【裁判字號】    89,訴,260
【裁判日期】    890830
【裁判案由】    給付墊款
【裁判全文】
臺灣苗栗地方法院民事判決  八十九度訴字第二六○號
    原      告  源富通運股份有限公司
    法定代理人  丙○○
    訴訟代理人  葉花
    被      告  甲○○
                乙○○○
右當事人間請求給付墊款事件，本院判決如左：
    主    文
被告應連帶給付原告新台幣玖拾壹萬零捌元，及自民國八十九年七月二十五日起至清
償日止，按週年利率百分之五計算之利息。
訴訟費用由被告連帶負擔。
本判決第一項於原告以新台幣拾萬仟佰拾陸元為被告供擔保後，得假執行。
    事    實
甲、原告方面：
一、聲明：除假執行擔保金額外，如主文所示。
二、陳述：被告甲○○於民國八十三年十二月三十日，邀同被告乙○○○為連帶保證
    人，與原告簽訂信託靠行委託服務契約書，將其所有一九九四年式ＭＡＮ廠牌曳
    引車一輛信託登記為原告名義，領用ＱＭ─七五九號營業汽車牌照，引擎號碼為
    0000000000號，由被告甲○○自行經營汽車貨運，委託原告代辦公路
    法所定各項業務並代墊費用，被告甲○○就原告所代繳、代墊、代賠償及其他必
    要費用，均應於原告支出時償還，若遲延給付，應另行支付自原告為其墊付之次
    日起至清償日止，按日息萬分之五點五計算之利息，及按日息萬分之四點五計算
    之違約金，被告乙○○○並自願拋棄先訴抗辯權。至八十九年五月間止，原告已
    為被告甲○○代墊各項費用達新台幣（下同）九十一萬零八元未獲清償，為此依
    上開契約及連帶保證之法律關係，訴請被告二人連帶給付如主文所示金額之代墊
    款，及自本件起訴狀繕本送達翌日起至清償日止之法定遲延利息。
三、證據：提出信託靠行委託服務契約書、對帳請款明細表影本各一份。
乙、被告方面：
一、聲明：原告之訴及假執行之聲請均駁回。
二、陳述：被告二人對與原告間信託靠行委託服務契約之存在不爭執，惟就原告代墊
    之款項已為部分清償，所欠墊款應未達其所主張之金額。
    理    由
一、本件依兩造所定前開契約書第十四條約定，雙方已合意由原告所在地之法院為管
    轄法院，故本院對此自有管轄權，合先敘明。
二、原告主張被告甲○○於八十三年十二月三十日，邀同被告乙○○○為連帶保證人
    ，與原告簽訂信託靠行委託服務契約書，將其所有一九九四年式ＭＡＮ廠牌曳引
    車一輛信託登記為原告名義，領用ＱＭ─七五九號營業汽車牌照，引擎號碼為0
    000000000號，由被告甲○○自行經營汽車貨運，委託原告代辦公路法
    所定各項業務並代墊費用，被告甲○○就原告所代繳、代墊、代賠償及其他必要
    費用，均應於原告支出時償還，若遲延給付，應另行支付自原告為其墊付之次日
    起至清償日止，按日息萬分之五點五計算之利息，及按日息萬分之四點五計算之
    違約金，被告乙○○○並自願拋棄先訴抗辯權。至八十九年五月間止，原告已為
    被告甲○○代墊各項費用達九十一萬零八元未獲清償，為此依上開契約及連帶保
    證之法律關係，訴請被告二人連帶給付如主文所示金額之代墊款，及自本件起訴
    狀繕本送達翌日起至清償日止之法定遲延利息等語。被告則以：其對與原告間信
    託靠行委託服務契約之存在不爭執，惟就原告代墊之款項已為部分清償，所欠墊
    款應未達其所主張之金額等語資為抗辯。
三、按當事人主張有利於己之事實者，就其事實有舉證之責任。又請求履行債務之訴
    ，原告就其所主張債權發生原因之事實，固有舉證之責任，若被告自認此項事實
    而主張該債權已因清償而消滅，則清償之事實，應由被告負舉證之責任，最高法
    院二十八年上字第一九二０號判例可資參照。
四、次按連帶債務之債權人，得對於債務人中之一人或數人或其全體，同時或先後請
    求全部或一部之給付，民法第二百七十三條第一項定有明文。故在未清償以前，
    債權人得向連帶債務人之一人或同時或依次，訴請清償其全部；又連帶保證人，
    即屬民法第二百七十三條所稱之連帶債務人，債權人自得直接對之為履行債務之
    請求。本件原告主張之事實，業據其提出與所述相符之信託靠行委託服務契約書
    、對帳請款明細表各一份為證，並為被告二人所不爭執，堪信原告之主張為真實
    。被告甲○○雖另辯稱就原告所主張之代墊款項已為部分清償云云，惟並未提出
    任何清償之證明以實其說，揆諸前揭法條及判例意旨，應認其未就此盡舉證之責
    任，所辯尚難採信，從而原告本於信託契約及連帶保證之法律關係，請求被告二
    人給付如主文所示之代墊款項，及自起訴狀繕本送達翌日即八十九年七月二十五
    日起至清償日止，按年息百分之五計算之法定遲延利息，即無不合，應予准許。
五、原告陳明願供擔保，請求宣告執行，經核並無不合，爰酌定相當擔保金額併准許
    之。
六、據上論結，本件原告之訴為有理由，依民事訴訟法第八十五條第二項、第三百九
    十條第二項，判決如主文。
中      華      民      國    八十九    年      八      月      三十    日
                                  臺灣苗栗地方法院民事庭
~B審判長法    官  宋國鎮
~B      法    官  曾明玉
~B      法    官  邱光吾
右為正本係照原本作成。
如對本判決上訴，須於判決送達後廿日內向本院提出上訴狀。
~B法院書記官  劉秋雯
中      華      民      國    八十九    年      八      月      三十    日


司法院資訊處製作；財團法人民間司法改革基金會備份。
